【裁判字號】    89,訴,1504
【裁判日期】    900120
【裁判案由】    偽造文書等
【裁判全文】
臺灣臺北地方法院刑事判決                        八十九年度訴字第一五四號
    公  訴  人  臺灣臺北地方法院檢察署檢察官
    被      告  辛○○
右列被告因偽造文書等案件，經檢察官提起公訴（八十九年度偵字第四０四八號），
本院判決如左：
    主  文
辛○○連續攜帶兇器竊盜，處有期徒刑貳年陸月。扣案之鋼鋸壹支、梅花板手支、
美工刀壹把、十字螺絲起子壹支、萬能鉗壹支、手電筒壹支、電源連接線壹組、量卡
尺壹支及Ｈ五－五三六六號偽造號牌貳面均沒收。
    事  實
一、辛○○前因犯竊盜罪，經臺灣板橋地方法院判處有期徒刑六月，於民國七十二年
    四月十三日執行完畢，又再犯竊盜罪，經本院判處有期徒刑一年六月，於八十年
    九月二十二日執行完畢（此二次前科不構成本案累犯），猶不知悔改，意圖為自
    己不法之所有，基於概括犯意，於附表所示時間，攜帶己有之手電筒一支、電源
    連接線一組、量卡尺一支及客觀上可為兇器使用之鋼鋸一支、梅花板手三支、美
    工刀一支、十字螺絲起子一支、萬能鉗一支，前往附表所示地點，連續以上開工
    具竊取附表所示丙○○等五人所有之自用小客車，得手後，以每輛新臺幣（下同
    ）四萬五千元至六萬元之價格，販賣予乙○○或綽號「阿隆」、「阿旭」等人牟
    利；又其於竊取附表編號五所示Ｗ六－六一二０號自用小客車後，為免交車過程
    遭警查獲，而與乙○○（尚未起訴）基於行使偽造特種文書之犯意聯絡，將乙○
    ○前於八十八年八月間某日在不詳地點交付之Ｈ五－五三六六號偽造號牌二面懸
    掛於車上，於八十八年八月十三日凌晨，駕駛該車自臺北前往南投縣魚池鄉○○
    村○○街五二一號前，交付予乙○○，而行使該偽造號牌。嗣乙○○於八十八年
    八月十四日，在上址為警查獲，扣得附表編號五之贓車及偽造之Ｈ五－五三六六
    號號牌二面後，循線於同日在臺北市○○○路、吉林路口「浪漫一生」咖啡廳內
    查獲辛○○，並於其所駕駛之ＲＣ－七六九九號自用小客車內扣得上開行竊工具
    手電筒一支、電源連接線一組、量卡尺一支、鋼鋸一支、梅花板手三支、美工刀
    一支、十字螺絲起子一支、萬能鉗一支。
二、案經臺北市政府警察局刑事警察大隊報請臺灣臺北地方法院檢察署檢察官偵查起
    訴。
    理  由
一、訊據被告辛○○對於在附表所示時間、地點，攜帶事實欄所載工具行竊附表所示
    自用小客車，及懸掛偽造之Ｈ五－五三六六號牌二面於Ｗ六－六一二０號自用小
    客車上，駕駛該車前往南投縣魚池鄉○○村○○街五二一號前等事實，均坦認不
    諱，核與共犯乙○○警偵訊時之供述相符（見八十八年八月十四日、八十八年九
    月二十八日警訊筆錄、八十八年十一月十六日偵訊筆錄）。且被害人丁○○於本
    院指述：Ｔ六－六０一一號自用小客車是登記在我妹妹丙○○名下，平日由我使
    用，在八十八年五月二十七日凌晨一時三十分許，停放在基隆市○○路七一號前
    ，於隔天五月二十八日早上十一時二十分發現車子被竊，車子一年後才找回，引
    擎號碼有被磨過等語；被害人己○○於本院調查時指陳：八十八年六月三日晚上
    九時許，我所有車號ＥＷ－六一六七號自用小客車停在莒光路二五五號對面被竊
    ，是隔天早上八時發現被竊，該車迄今尚未找回等語；告訴人戊○○到庭指訴：
    ＤＯ－三九０七號自用小客車是我在使用，八十八年五、六月間，在臺北市○○
    路與莒光路口被竊，是隔天早上發現被竊，車體號碼有遭變更，約三個月就找回
    ，車子未破壞，只有輪胎被換掉等語均相符合（均見本院八十九年十二月十九日
    訊問筆錄）。另被害人庚○○亦到院指稱：ＤＨ－四七０八號自用小客車是八十
    八年六月十日晚上七、八時許，停在臺北市○○○路一五五巷停車格內，八十八
    年六月十一日早上七、八時許發現被竊，該自用小客車是我及資誠會計師事務所
    共同出資購買，登記在公司名下，車子迄今尚未找回等語在卷（見本院八十九年
    十二月二十九日訊問筆錄）。告訴人甲○○則於警訊時指訴：Ｗ六－六一二０號
    自用小客車是我所有，該車於八十八年八月五日下午六時許，在臺北市○○區○
    ○路一段二二號前被竊等語明確（見八十八年八月十四日警訊筆錄）。此外，復
    有失竊報告二份、贓證物品清單一紙、被害人等庭呈之車籍資料、車輛竊盜車牌
    失竊資料個別查詢報表五張、ＤＯ－三九０七號自用小客車及Ｗ六－六一二０號
    自用小客車照片四幀在卷可資佐證。被告自白與事實相符，本案事證明確，被告
    犯行洵堪認定，應依法論科。
二、按鋼鋸、梅花板手、美工刀、十字螺絲起子、萬能鉗等屬金屬製品，或刀峰銳利
    ，或質硬型尖，客觀上足以危害他人生命、身體之安全，自屬兇器；次按汽車牌
    照為公路監理機關所發給，固具有公文書性質，惟依道路交通安全規則之規定，
    汽車牌照（包括號牌及行車執照）僅為行車之許可憑證，自屬於刑法第二百十二
    條所列特許證之一種，有最高法院六十三年度臺上字第一五五０號判例可稽。被
    告攜帶鋼鋸、梅花板手、美工刀、十字螺絲起子、萬能鉗等行竊附表所示自用小
    客車，核其所為係犯刑法第三百二十一條第一項第三款之攜帶兇器竊盜罪；又其
    懸掛偽造之Ｈ五－五三六六號號牌二面於竊得之自用小客車上，駕駛該車自臺北
    前往南投縣魚池鄉○○村○○街五二一號前，核其所為，係犯刑法第二百十六條
    、第二百十二條之行使偽造特種文書罪。被告與乙○○共謀行使偽造特種文書，
    推由被告下手實施，應以共同正犯論。又被告先後五次加重竊盜犯行，時間緊接
    ，方法相同，觸犯構成要件相同之罪名，顯係基於概括犯意反覆為之，為連續犯
    ，依刑法第五十六條之規定，以一罪論，並加重其刑。其所犯上開二罪間，有方
    法結果之牽連關係，依刑法第五十五條之規定，應從較重之攜帶兇器竊盜罪處斷
    。被告固然曾於警訊時供認與乙○○、綽號「阿隆」、「阿旭」等人共同行竊，
    惟其於偵訊時已否認該情，供述係其一人行竊，於本院訊問時仍堅稱我警訊時是
    說「阿隆」、「阿旭」尋找下手車輛告知我，但他們並沒有一同前往竊車等語，
    遍閱全卷亦無被告與他人共同行竊之事證，自不能以被告前後不一之供述為認定
    犯罪事實之依據，公訴人認被告係與乙○○、綽號「阿隆」、「阿旭」等人共同
    或結夥行竊，尚乏依據，併此敘明。爰審酌被告犯罪後坦承犯行，態度尚稱良好
    ，惟已有多次竊盜前科，經法院判刑確定執行完畢，仍不知悔悟，不思循合法正
    當途徑獲得財富，竊取他人車輛販賣牟利，危害社會治安，對被害人等造成損害
    非輕，暨其生活狀況、品行、智識程度、犯罪之動機、目的、刺激、手段等一切
    情況，量處如主文所示之刑。扣案之手電筒一支、電源連接線一組、量卡尺一支
    、鋼鋸一支、梅花板手三支、美工刀一支、十字螺絲起子一支、萬能鉗一支及偽
    造之Ｈ五－五三六六號號牌二面，係供犯罪所用之物，且為被告或共犯乙○○所
    有，業據被告供陳在卷，爰依刑法第三十八條第一項第二款之規定併予宣告沒收
    。
三、公訴意旨另以：被告謝來德竊取他人自用小客車後，分別交予乙○○及綽號「阿
    隆」、「阿旭」等人，供渠等偽造車身號碼、引擎號碼後，並偽造車籍資料私文
    書持向主管監理機關重新申請牌照，使主管監理機關將該不實事項登載於職務上
    所掌之新領牌照登記書上，並據以核發牌照等證件予辛○○等人，旋將各該竊得
    之車輛出售牟利，均足生損害於原車主及監理機關對於車籍管理之正確性，因認
    被告涉有刑法第二百十六條、第二百十二條行使偽造特種文書罪嫌、刑法第二百
    十六條、第二百十條行使偽造私文書罪嫌、刑法第二百十六條、第二百十四條之
    行使使公務員登載不實文書罪嫌。訊據被告堅詞否認涉有公訴人所指偽造文書犯
    行，辯稱：伊沒有參與變造車牌、引擎號碼及銷贓行為，亦未見過負責偽造文書
    變賣車輛之國章、王世偉等語。按刑法之共同正犯，固不以全體均參與實施犯罪
    構成要件之行為為要件，惟仍必須以自己共同犯罪之意思，各自分擔犯罪行為之
    一部，相互利用他人之行為，以達以犯罪之目的，或以自己共同犯罪之意思，事
    前同謀，而由其中一部分人實行犯罪之行為者，始須對全部行為所發生之結果負
    其責任。經查：證人乙○○於偵訊時供述：我沒有偷車，我不負責偷車，我是負
    責將竊來的贓車交給偽造行照集團，負責變造證件的人告訴我，需要何種車型，
    我就去找人偷相同車型及車款之車輛，有時也負責銷售贓車：：，偷車者有辛○
    ○及小白等語（見八十八年八月十四日偵訊筆錄），八十七年底我透過朋友認識
    國章，國章及王世偉會告訴我需要那種年份、車款的車輛，我再找辛○○或白宏
    勝去偷車，等到大約可確定車可以拿到，我就通知國章，他會把車牌交給我，由
    我轉交給辛○○、白宏勝二人掛在車身上，至於車身號碼，據我所知，由國章處
    理，進口證明、牌照申請書、海關證明這些由國章負責變造，王世偉應是國章的
    上手，負責賣車，賣車前他們會到監理所去請領牌照等語（見八十八年十一月十
    六日偵訊筆錄），核與被告所辯伊未參與偽造文書行為等語相符，堪予信實；被
    告竊得車輛後，均將之以四萬五千元至六萬元之價格販賣予乙○○或「阿隆」、
    「阿旭」，已如前述，其竊車之目的顯然在於販賣牟利，至於國章、王世偉等人
    如何偽造車身號碼、引擎號碼，如何偽造車籍資料私文書持向主管監理機關重新
    申請牌照，使主管監理機關將該不實事項登載於職務上所掌之新領牌照登記書上
    ，並據以核發牌照等情，要非被告所關心，其並非利用國章、王世偉等人前述偽
    造文書行為，以達犯罪目的，本案亦無被告與國章等人共謀偽造文書之事證，縱
    認被告知悉所竊取之車輛將遭人偽造車身號碼、引擎號碼轉賣他人，亦難謂被告
    就公訴人所指上開偽造文書部分，有「以自己共同犯罪之意思」，惟公訴意旨認
    此部分與前開有罪部分有裁判上一罪關係，爰不另為無罪之諭知，附此敘明。
據上論斷，應依刑事訴訟法第第二百九十九條第一項前段，刑法第二十八條、第五十
六條、第三百二十一條第一項第三款、第二百十六條、第二百十二條、第五十五條、
第三十八條第一項第二款，罰金罰鍰提高標準條例第一條前段，判決如主文。
本案經檢察官黃玉婷到庭執行職務
中      華      民      國      九十      年      一      月    二十    日
                                      臺灣臺北地方法院刑事第四庭
                                          法  官   吳靜怡
右正本證明與原本無異。
如不服本判決，應於判決送達後十日內，向本院提出上訴狀。
                                          書記官   李春松
中      華      民      國      九十      年       一     月    三十    日
附錄本案論罪科刑法條全文：
中華民國刑法第三百二十一條 (加重竊盜罪)
犯竊盜罪而有左列情形之一者，處六月以上五年以下有期徒刑：
一、於夜間侵入住宅或有人居住之建築物、船艦，或隱匿其內而犯之者。
二、毀越門扇、牆垣或其他安全設備而犯之者。
三、攜帶兇器而犯之者。
四、結夥三人以上而犯之者。
五、乘火災、水災或其他災害之際而犯之者。
六、在車站或埠頭而犯之者。
前項之未遂罰之。
中華民國刑法第二百一十六條 (行使偽造變造或登載不實之文書罪)
行使第二百十條至第二百十五條之文書者，依偽造、變造文書或登載不實事項或使登
載不實事項之規定處斷。
中華民國刑法第二百一十二條 (偽造變造特種文書罪)
偽造、變造護照、旅券、免許證、特許證及關於品行、能力服務或其他相類之證書、
介紹書，足以生損害於公眾或他人者，處一年以下有期徒刑、拘役或三百元以下罰金
。


司法院資訊處製作；財團法人民間司法改革基金會備份。
